臺灣嘉義地方法院交通事件裁定　　　　　　　　　　九十三年度交聲字第一九七號
　　原處分機關　交通部公路總局嘉義市監理站
　　受　處分人　甲○
　　即　異議人
右列異議人因違反道路交通管理處罰條例案件，對於原處分機關即交通部公路總局嘉
義市監理站於中華民國九十三年十一月九日所為之裁決（原處分案號：嘉監義字第裁
７６－Ｌ00000000號）聲明異議，本院裁定如左：
    主  文
原處分撤銷。
甲○機車駕駛人，駕駛機車未依規定兩段式左轉，經警攔停取締，拒絕接受稽查而逃
逸，處罰鍰新臺幣參仟陸佰元整，並記違規點數貳點。
    理  由
一、原處分機關以：異議人即受處分人甲○於民國九十二年九月二十八日上午七時三
    十二分，騎乘車號ＵＭＧ－０１６號輕型機車，行經嘉義市○○○路與世賢路口
    ，因未依規定採兩段式左轉，且不服稽查於警攔停取締後，不聽勸阻自行離去，
    經嘉義市警察局逕行舉發，爰依道路交通管理處罰條例第四十八條第一項第二款
    、第六十條第一項規定，裁處罰鍰新臺幣（下同）七千八百元整。
二、異議意旨略謂：異議人當天早上在家整理家務，未曾於舉發時間騎車經過吳鳳南
    路與世賢路口，並無裁決書所載之違規事實，故認原舉發機關之舉發實有違誤，
    為此聲明異議，請求撤銷原處分云云。
三、按設於實施機慢車兩段式左轉路口附近顯明之處，並配合劃設機慢車左轉待轉區
    標線之機慢車兩段左轉標誌，係用以告示左轉機器腳踏車或慢車駕駛人應遵照號
    誌指示，在號誌顯示允許直行時先行駛至右前方路口之左轉待轉區等待左轉，俟
    該方向號誌顯示允許直行後，再行續駛，以兩段方式完成左轉，道路交通標誌標
    線號誌設置規則第六十五條定有明文，而道路交通管理處罰條例所稱之汽車，依
    該條例第三條第八款規定包括機器腳踏車，再汽車駕駛人轉彎時，有不依標誌、
    標線、號誌指示者，處銀元二百元以上六百元以下（即新臺幣六百元以上一千八
    百元以下）罰鍰，另汽車駕駛人有違反本條例之行為之行為，經交通勤務警察或
    依法令執行交通稽查任務人員制止時，不聽制止或拒絕停車接受稽查而逃逸者，
    處新臺幣三千元以上六千元以下罰鍰，道路交通管理處罰條例第四十八條、第六
    十條第一項分別定有明文。另汽車駕駛人有違反道路交通管理處罰條例第四十八
    條、第六十條第一項之情形者，除依原條款處罰鍰外，並予各記違規點數一點，
    同條例第六十三條第一項亦有明文。
四、經查，本件車牌號碼ＵＭＧ－０１６號輕型機車，確係異議人所有，平日由其騎
    乘代步，並未交由他人使用，亦無失竊等情，業據其陳明在卷（詳見本院九十三
    年十一月二十二日訊問筆錄）；又證人即舉發本案之嘉義市政府警察局警員乙○
    ○到庭結證稱：伊於九十二年九月二十八日上午七時三十二分左右，發現一部車
    號ＵＭＧ－０１６號輕機車，由一名女性所駕駛，未依規定兩段式左轉，所以伊
    進行攔停取締並請其出示駕照、行照，惟該名駕駛人拒絕出示行、駕照，經伊勸
    導不聽後逕自騎乘機車離去，伊隨即記下車牌號碼及機車特徵，經電腦查詢車種
    、顏色、廠牌，確定為不符稽查之輕機車後，予以逕行舉發等語明確（詳見本院
    九十三年十二月十三日訊問筆錄），並有嘉市警交字第Ｌ00000000號舉
    發通知單在卷可稽，核其所記機車特徵為山葉、綠色，亦均與異議人所有車牌號
    碼ＵＭＧ－０１６號輕型機車之特徵相同，有照片四幀附卷足憑。衡諸本件舉發
    警員與異議人素不相識，亦無仇怨，其依法執行公務，自無任意誣陷異議人之理
    ，且舉發人員係當場記下車號及機車特徵，隨即經電腦查詢確認該違規車輛為異
    議人所有之輕機車，應無誤判之情事。異議人執當日未行經違規地點提出異議，
    然無法提出證據供本院調查其右揭時地之行蹤，是其空言主張，自無可採。從而
    ，原處分機關以道路交通管理處罰條例第六十條第一項、第四十八條第二款規定
    為處罰依據，固無錯誤，然有違反道路交通管理處罰條例第六十條第一項、第四
    十八條規定者，除依原條款處罰鍰外，尚應各記違規點數一點，同條例第六十三
    條第一項第一款業有明文，原處分機關不察，僅裁處異議人罰鍰，自有未當；且
    異議人係於九十三年十月二十日提出申訴，並未逾應到案日期，有異議人九十三
    年十月二十日交通違規陳述單及查詢單在卷可稽，依違反道路交通管理事件統一
    裁罰標準表，異議人違反道路交通管理處罰條例第六十條第一項及第四十八條第
    二款，應各處以三千元及六百元罰鍰，原處分機關逕處以七千八百元罰鍰，於法
    亦有未合。異議人所為異議雖無理由，惟原處分既有不當，自應由本院將原處分
    撤銷，並以異議人有違反道路交通管理條例第六十條第一項及第四十八條第二款
    規定之行為，依同條例第六十條第一項、第四十八條第二款、第六十三條第一項
    第一款及前引裁罰標準表之規定，裁處異議人如主文第二項所示之罰鍰，以資適
    法。
據上論斷，應依道路交通管理處罰條例第八十七條第二項，道路交通案件處理辦法第
二十條，裁定如主文。
中      華      民      國    九十三   年       十二    月    二十四    日
                              臺灣嘉義地方法院交通法庭
                                  法  官  陳  俞  婷
右正本證明與原本無異。
如不服本裁定，應於裁定送達後五日內向本院提出抗告狀（應附繕本）。
中      華      民      國    九十三   年       十二    月    二十四    日
                                  書記官  李  彩  娥
